

Contact

Téléphone : +33 6 67 44 48 82

Mail:

jonas.szigeti@icloud.com

Site internet : https://jsproject.fr

Adresse:

2 rue Jean de la Varende 14740 Thue-et-Mue

Atouts

Communication et travail d'équipe

Orientation client et résolution de problèmes

Gestion de projet et planification

Mes réseaux

LinkedIn: @Jonas Szigeti

GitHub: @Jszigeti

Centre d'intérêts

Nouvelles technologies

Sports automobiles

Rétrogaming

Lecture

Jonas Szigeti

CONCEPTEUR DÉVELOPPEUR

Développeur web passionné et récemment reconverti, j'apporte une expérience unique de 10 ans en gestion et commerce, enrichissant ainsi mon approche du développement web.

Motivé par l'apprentissage continu et la résolution de problèmes complexes, je suis à la recherche d'opportunités pour collaborer sur des projets ambitieux et contribuer activement à leur réussite.

Compétences

- Développement Front-End:
 HTML5, CSS3, SASS, JavaScript, React, Next.js, Redux
- Développement Back-End : Node.js, TypeScript, Prisma, Supabase, Docker, MySQL, Nginx
- Autres compétences techniques : SEO, Debugging
- Outils de développement et de collaboration : GitHub, Figma, Linux
- Gestion de projets et méthodologies : Gestion de projets, Méthode AGILE

Formation

Titre professionnel de Développeur web 2023-2024 et web mobile (niveau 5)

OpenClassrooms, Paris (75)

Expériences professionnelles

Conseiller en immobilier Davril, Andrésy (78)	2020 - 2023
Conseiller en immobilier Century 21, Paris (75)	2017 - 2020
Manager Du Bruit dans la Cuisine, Paris (75)	2015 - 2016
Manager Histoire d'Or, Paris (75)	2012 - 2015

Langues

Français : langue maternelleAnglais : niveau B2 - avancé

• Espagnol: niveau A2 - élémentaire